【裁判字號】    97,聲,216
【裁判日期】    970630
【裁判案由】    停止強制執行
【裁判全文】
臺灣高等法院民事裁定                   97年度聲字第216號
聲  請  人  乙○○原名蘇金怨.
相  對  人  甲○○
上列當事人間聲請停止強制執行事件，本院裁定如下：
    主      文
聲請人供擔保新臺幣壹拾伍萬元後，臺灣板橋地方法院九十七年
度執字第三四八一七號執行事件之強制執行程序，於本院九十七
年度上字第三九五號事件判決確定前應暫予停止。
    理      由
一、按有回復原狀之聲請，或提起再審或異議之訴，或對於和解
    為繼續審判之請求，或提起宣告調解無效之訴、撤銷調解之
    訴，或對於許可強制執行之裁定提起抗告時，法院因必要情
    形，或依聲請定相當並確實擔保，得為停止強制執行之裁定
    ，強制執行法第18條第2 項定有明文。又抵押人如以許可執
    行裁定成立前實體上之事由，主張該裁定不得為執行名義而
    提起訴訟時，其情形較裁定程序為重，依「舉輕明重」之法
    理，並兼顧抵押人之利益，則抵押人自得依強制執行法第18
    條第2 項之規定，聲請為停止執行之裁定。最高法院95年台
    抗字第104 號裁判要旨參照。次按法院依強制執行法第18條
    第2 項裁定准許停止強制執行所定之擔保金，係備供債權人
    因停止執行所受損害之賠償，其數額應依標的物停止執行後
    ，債權人未能即時受償或利用該標的物所受之損害額，或其
    因另供擔保強制執行所受之損害額定之。最高法院87年度台
    抗字第529號判決要旨參照。
二、聲請意旨略以：聲請人否認與相對人間有任何債權債務關係
    ，亦未設定抵押權予相對人，且於民國96年8 月30日提起確
    認抵押債權不存在之訴，臺灣板橋地方法院以96年度訴字第
    1856號判決認定聲請人承擔訴外人王振馨之債務而對相對人
    有新台幣150 萬元之債務，實則聲請人不知所有之房屋遭他
    人盜用文件設定抵押權予相對人，亦未承受任何債務，聲請
    人對前開判決提起上訴，由鈞院97年度上字第395 號審理中
    。為免聲請人受有不可回復之損害，聲請人願供擔保，爰依
    強制執行法第18條第2 項規定，聲請裁定停止原法院97年度
    執字第34817 號拍賣抵押物強制執行事件。
三、經查：(一)相對人提出85年5 月18日土地建築改良物抵押權設
    定契約書及其他約定事項、85年5 月28日抵押借款合約書及
    同意書，及發票日85年5月28日、票號019530、面額250萬元
    本票乙紙聲請拍賣聲請人所有之臺北縣中和市○○○段290
    之12地號土地、權利範圍2分之1及其上1651建號建物，經臺
    灣板橋地方法院96年度拍字第2557號裁定准予拍賣。(二)聲請
    人因前開准予拍賣抵押物裁定，提起確認抵押債權不存在等
    訴，由臺灣板橋地方法院96年度訴字第1856號、本院97年度
    上字第395 號審理在案。以上經本院查核臺灣板橋地方法院
    96年度拍字第2557號、96年度訴字第1856號、本院97年度上
    字第395 號卷宗為實。揆諸首揭說明，聲請人之聲請為有理
    由，應予准許。
四、查聲請人提起確認抵押債權不存在等訴係屬得上訴三審案件
    ，茲審酌各級法院辦案期限實施要點規定，第三審之審理期
    間為1 年，約為停止執行因而致相對人未能即時受償之期間
    。以相對人主張對聲請人之債權250 萬元按法定利率年息5%
    計算，相對人因停止執行每年可能受有之損害約為12萬5,00
    0元（即0000000×1×5%＝125000），另加計聲請強制執行
    費用，認聲請人所提供之擔保金應以15萬元為適當。
五、爰依強制執行法第18條第2項，裁定如主文。
中    華    民    國    97    年    6     月    30    日
                    民事第二庭
                        審判長法  官  吳謙仁
                              法  官  蘇瑞華
                              法  官  李瓊蔭
正本係照原本作成。
如不服本裁定，應於收受送達後10日內向本院提出抗告狀，並應
繳納抗告費新台幣１千元。
中    華    民    國    97    年    6     月    30    日
                              書記官  王才生


司法院資訊處製作；財團法人民間司法改革基金會備份。
